【裁判字號】    92,易,528
【裁判日期】    920527
【裁判案由】    竊盜
【裁判全文】
臺灣臺北地方法院刑事判決                          九十二年度易字第五二八號
    公  訴  人  臺灣臺北地方法院檢察署檢察官
    被      告  甲○○
右列被告因竊盜案件，經檢察官提起公訴（九十二年度偵字第五六一九、五一○六號
），本院判決如左：
    主  文
甲○○連續竊盜，累犯，處有期徒刑壹年肆月，並應於刑之執行前令入勞動場所強制
工作年。
    事  實
一、甲○○前因竊盜案件，(一)於民國七十四年間，經臺灣臺北地方法院以七十四年度
    易字第四四三七號判決處有期徒刑三月確定；又(二)於七十六年間，經同院以七十
    六年度易字第三○五七號判決處有期徒刑一年六月確定，經減刑為九月，於七十
    七年二月六日甫執行完畢；再(三)於七十八年間，經同院以七十八年度易字第一二
    五一號判決處拘役八十日確定，至七十九年四月九日執行完畢；更(四)於八十六年
    間，經同院以八十六年度易字第四一一二號判決科罰金五千元確定，於八十六年
    十二月二十四日易服勞役執行完畢；(五)於八十八年間，經同院以八十八年度易字
    第一四七二號判決處有期徒刑一年確定，於八十八年七月九日輔執行完畢；(六)於
    八十九年，經同院以九十年度易字第二四一號判決處有期徒刑八月確定，於九十
    年十一月二十八日甫執行完畢，具有犯竊盜罪之習慣，不知悔改，基於概括之犯
    意，意圖為自己不法之所有：
  (一)先於九十一年十二月四日下午五時二十三分許，在台北市○○區○○路一段一六
    六號神腦國際通訊行內，以借煙為由，趁店員曾國峰轉身為他人服務未及注意之
    際，徒手竊取該店內之行動電話（諾基亞八八五○）一具，得手後，以新臺幣幣
    （下同）三百元之代價，賣予真實姓名年籍不詳、綽號「阿興」之成年男子，得
    款供己花用。
  (二)又於同年十二月七日下午八時許，在台北市文山區○○○○○路口，見彭德昌將
    所有之行動電話（SAGEM廠牌，型號ＭＷ三○二○，內含電池一枚、晶片一張，
    價值三千元）一具，置於自用小貨車內，然疏未關上車窗，竟故態復萌，伸手入
    車內竊得彭德昌所有之前開行動電話後，據為己有。嗣於翌日（即同月八日）下
    午二時三十分許，在台北市○○路與辛亥路口，為警查獲並扣得前揭行動電話一
    具，經解送至臺灣臺北地方法院檢察署由檢察官訊問並諭令限制住居飭回。
  (三)更於九十二年一月十九日下午五時三十分許，在台北市○○區○○路二段九七號
    興隆市場內，利用豬肉攤位主人乙○○觀看電視、未及他顧之機會，徒手竊取乙
    ○○所有、放置於攤位之零錢硬幣二千元，得手後離去數步，迅即為鄰攤鍾馥徽
    察覺，大聲呼叫，甲○○始將零錢放回逃逸，隨為警查獲。
二、案經被害人彭德昌訴請臺北市政府警察局暨臺北市政府警察局文山第一分局報請
    臺灣臺北地方法院檢察署檢察官偵查起訴。
    理  由
一、訊據被告甲○○就於前揭(一)、(二)、(三)所示之時地拿取告訴人彭德昌、曾國峰、證
    人乙○○所有之行動電話、硬幣二千元等事實，於本院審理時固坦承不諱，然仍
    矢口否認有何竊盜之犯行，辯稱：前揭(二)係因喝酒醉，見該車內手機響起、呼叫
    他人接聽，皆未獲理會，方拿出放入自己口袋，離開現場，後已轉交他人，至前
    揭(三)則係與攤位主人開玩笑拿走，又已馬上放回去云云。然查：
  (一)前揭(一)、(二)、(三)之事實，業經被告於警訊、偵查中、本院初次訊問時均自白不諱
    （見九十二年度偵字第五一○六號卷第五頁背面、第六頁正反面、第二九頁背面
    、九十二年度偵字第五六一九號卷第五頁背面、第二五頁、本院九十二年五月十
    七日筆錄），且於本院審理庭中自承；三次均係未經他人同意之拿取，第三件確
    要離開現場，已經走離，後聽人叫喊才趕緊放回，會如此作係因酒醉、沒有工作
    、身上沒錢，方會起歹念等語（見本院九十二年五月二十日筆錄），是被告三次
    未經被害人允許、為占為己有而將物拿取等情，堪以認定，被告另辯：開玩笑、
    僅是「拿」云云，委無足取。
  (二)復經告訴人彭德昌於警詢指訴歷歷（見九十二年度偵字第五一○六號卷第九頁背
    面）；
  (三)另核與證人乙○○、鍾馥徽、曾國峰於警詢之陳述情節大致相合（分別見九十二
    年度偵字第五六一九號卷第七頁背面、第八頁、第九頁、九十二年度偵字第五一
    ○六號卷第十二頁背面）；
  (四)再被告為警查獲時並於被告身上扣得前開 SAGEM手機，並業經告訴人彭德昌領回
    等情，有贓物認領保管單（九十二年度偵字第五一○六號卷第十一頁）在卷可稽
    ；
  (五)此外另有錄影監視器翻拍照片四張（見九十二年度偵字第五一○六號卷第二一、
    二二頁）附卷可參；
  (六)是依上開證人指述內容及卷附之各項文書、證物等補強證據已足資擔保被告於警
    訊、偵查、本院初次審理中所為之上開任意性自白之真實性，按據刑事訴訟法第
    一百五十六條之規定，自得據被告前開任意性自白及各該補強證據，採信被告任
    意、真實之自白，認本件事證明確，被告犯行洵堪認定，應予依法論科。
二、核被告多次竊取他人行動電話、零錢硬幣之行為，均係犯刑法第三百二十條第一
    項之普通竊盜罪。被告先後三次竊盜犯行，時間緊接，罪名與犯罪構成要件相同
    ，顯係基於概括犯意為之，應依連續犯之規定論以一罪，並依法加重其刑。復查
    被告於八十九年，經臺灣臺北地方法院以九十年度易字第二四一號判決處有期徒
    刑八月確定，於九十年十一月二十八日甫執行完畢，有臺灣高等法院被告全國前
    案紀錄表附卷可按，未滿五年，再犯本件有期徒刑以上之罪，為累犯，應依刑法
    第四十七條之規定，依法遞加重其刑。爰審酌被告雖三次竊盜犯行中所竊得財物
    之價值雖非甚鉅，惟其於本院審理時，仍卸責矯飾，不知坦然悔悟，更其前有如
    事實欄所載之諸多前科，有臺灣高等法院檢察署刑案紀錄簡覆表可參，足認素行
    確實不佳且無改過遷善之心，及其犯罪之動機、目的、手段，生活情狀、智識程
    度等一切情狀，本院認公訴人具體求處有期徒刑一年四月，實屬妥適，爰量處如
    主文所示之刑。末查被告因竊盜案件，(一)於民國七十四年間，經臺灣臺北地方法
    院以七十四年度易字第四四三七號判決處有期徒刑三月確定；又(二)於七十六年間
    ，經同院以七十六年度易字第三○五七號判決處有期徒刑一年六月確定，經減刑
    為九月，於七十七年二月六日甫執行完畢；再(三)於七十八年間，經同院以七十八
    年度易字第一二五一號判決處拘役八十日確定，至七十九年四月九日執行完畢；
    更(四)於八十六年間，經同院以八十六年度易字第四一一二號判決科罰金五千元確
    定，於八十六年十二月二十四日易服勞役執行完畢；(五)於八十八年間，經同院以
    八十八年度易字第一四七二號判決處有期徒刑一年確定，於八十八年七月九日輔
    執行完畢；(六)於八十九年，經同院以九十年度易字第二四一號判決處有期徒刑八
    月確定，於九十年十一月二十八日甫執行完畢；且均於執行完畢出監後未久緊接
    再犯竊盜罪。以本件而言，係其於執行竊盜罪有期徒刑出監後一星期內即再連續
    竊盜，有卷附臺灣高等法院被告全國前案紀錄表可考，且被告亦自承於行為時失
    業、並無固定工作等語明確，顯見其確有犯竊盜罪之習慣，為藉由保安處分之強
    制力，令其參與勞動，訓練其職業技能並養成勞動習慣，改正不良習性，使之將
    來能適應社會生活，爰依竊盜犯贓物犯保安處分條例第三條第一項第一款之規定
    ，諭知令被告於刑之執行前，應入勞動場所強制工作三年，以期能收矯治教化之
    效。
據上論斷，應依刑事訴訟法第二百九十九條第一項前段，刑法第五十六條、第三百二
十條第一項、第四十七條，罰金罰鍰提高標準條例第一條前段，竊盜犯贓物犯保安處
分條例第三條第一項第一款、第四條、第五條第一項前段，判決如主文。
本案經檢察官丙○○到庭執行職務
中      華      民      國    九十二    年      五      月    二十七    日
                                      臺灣臺北地方法院刑事第三庭
                                          法  官  郭惠玲
右正本證明與原本無異。
如不服本判決，應於判決送達後十日內，向本院提出上訴狀。
                                          書記官  陳  懿
中    華    民    國      九十二      年      五      月     二十八   日
附錄本案論罪科刑法條全文：
刑法第三百二十條  普通竊盜罪、竊佔罪
意圖為自己或第三人不法之所有，而竊取他人之動產者，為竊盜罪，處五年以下有期
徒刑、拘役或五百元以下罰金。
意圖為自己或第三人不法之利益，而竊佔他人之不動產者，依前項之規定處斷。
前二項之未遂犯罰之。


司法院資訊處製作；財團法人民間司法改革基金會備份。
